test/src/gt-norm-yamls/V-CLASS_EE_gt-norm.yaml
     náanee+V+SINGULAR+IMPERATIVE: náanee
     náanee+V+IMMEDIATE+PRESENT: náaneega
     náanee+V+INTERROGATIVE+SIMPLE+PRESENT: náanee
     náanee+V+SIMPLE+PRESENT: náaneegang
     náanee+V+DIRECT+PAST: náaneegan
     náanee+V+INTERROGATIVE+PAST: náaneegaa
     náanee+V+INDIRECT+PAST: náaneegaan
     náanee+V+RELATIVE: náanees
     náanee+V+RELATIVE+EVIDENTIAL: náaneegaas
     náanee+V+NON_FACTIVE: náaneeang
     náanee+V+PAST+NON_FACTIVE: náaneegaa.ang
     náanee+V+INTERROGATIVE+PRESENT+HABITUAL: náaneegang
     náanee+V+PRESENT+HABITUAL: náaneeganggang
     náanee+V+PRESENT+HABITUAL+NON_FACTIVE: náaneegangang
     náanee+V+DIRECT+PAST+HABITUAL: náaneegiinii
     náanee+V+INTERROGATIVE+PAST+HABITUAL: náaneegaangaa
     náanee+V+INDIRECT+PAST+HABITUAL: náaneegaangaan
     náanee+V+INTERROGATIVE+FUTURE+LONG: náaneeäsaa
     náanee+V+INTERROGATIVE+FUTURE+SHORT: náaneeäs
     náanee+V+SIMPLE+FUTURE: náaneeäsaang
     náanee+V+IMMEDIATE+FUTURE: náaneeäsga
     náanee+V+RELATIVE+FUTURE: náaneeäsaas
     náanee+V+FUTURE+NON_FACTIVE: náaneeäsaa.ang
     náanee+V+INTERROGATIVE+NEAR+FUTURE: náanee.ang k̲asa'áa
     náanee+V+NEAR+FUTURE: náanee.ang k̲asa'áang
     náanee+V+INTERROGATIVE+VERYNEAR+FUTURE: náanee.ang k̲asaasdláa
     náanee+V+VERYNEAR+FUTURE: náanee.ang k̲asaasdláang
     náanee+V+BIASED+IMMEDIATE+PRESENT: náanee'uuj
     náanee+V+BIASED+SIMPLE+PRESENT: náanee'uujang
     náanee+V+RESIGNED_OBLIGATION: náaneeäsaa'uujang
     náanee+V+BIASED+INTERROGATIVE+PRESENT: náanee'us
     náanee+V+BIASED+INTERROGATIVE+PAST: náanee'ujaa
     náanee+V+BIASED+INTERROGATIVE+PAST+HABITUAL: náanee'uujaangaa
     náanee+V+BIASED+INTERROGATIVE+FUTURE: náaneeäsaa'us
     náanee+V+CERTAIN+PRESENT: náanee'ahlanggang
     náanee+V+CERTAIN+PAST: náanee'ahlanggan
     náanee+V+CERTAIN+PAST+HABITUAL: náanee'ahlanggiinii
     náanee+V+CERTAIN+FUTURE: náaneeäsaa'ahlans
     náanee+V+CERTAIN+RELATIVE: náanee'ahlans
     náanee+V+INTENSIVE+PAST: náaneegaa'ahlang
     náanee+V+SHOULD_KEEP_ON_VERBING_FOR_A_WHILE: náaneegaa'ahlanggaa
     náanee+V+COUNTERFACTUAL+PRESENT: náaneegaa'ahlanggang
     náanee+V+REFLEXIVE: náanee'ahl
     náanee+V+FUTURE+REFLEXIVE+INTERROGATIVE: náaneeäseehl
     náanee+V+PLURAL+IMPERATIVE: náanee'uu
     náanee+V+3rd_PERSON_PLURAL+IMMEDIATE+PRESENT: náanee'waa
     náanee+V+3rd_PERSON_PLURAL+INTERROGATIVE+SIMPLE+PRESENT: náanee'waa
     náanee+V+3rd_PERSON_PLURAL+SIMPLE+PRESENT: náanee'waang
     náanee+V+3rd_PERSON_PLURAL+DIRECT+PAST: náanee'wägan
     náanee+V+3rd_PERSON_PLURAL+INTERROGATIVE+PAST: náanee'aawaa
     náanee+V+3rd_PERSON_PLURAL+INDIRECT+PAST: náanee'aawaan
     náanee+V+3rd_PERSON_PLURAL+RELATIVE: náanee'waas
     náanee+V+3rd_PERSON_PLURAL+RELATIVE+EVIDENTIAL: náanee'aawaas
     náanee+V+3rd_PERSON_PLURAL+NON_FACTIVE: náanee'waa.ang
     náanee+V+3rd_PERSON_PLURAL+PAST+NON_FACTIVE: náanee'aawaa.ang
     náanee+V+3rd_PERSON_PLURAL+INTERROGATIVE+PRESENT+HABITUAL: náaneegang'waa
     náanee+V+3rd_PERSON_PLURAL+PRESENT+HABITUAL: náaneegang'waang
     náanee+V+3rd_PERSON_PLURAL+PRESENT+HABITUAL+NON_FACTIVE: náaneegang'waa.ang
     náanee+V+3rd_PERSON_PLURAL+DIRECT+PAST+HABITUAL: náanee'wägiinii
     náanee+V+3rd_PERSON_PLURAL+INTERROGATIVE+PAST+HABITUAL: náanee'wägaangaa
     náanee+V+3rd_PERSON_PLURAL+INDIRECT+PAST+HABITUAL: náanee'wägaangaan
     náanee+V+3rd_PERSON_PLURAL+INTERROGATIVE+FUTURE+LONG: náanee'waaäsaa
     náanee+V+3rd_PERSON_PLURAL+INTERROGATIVE+FUTURE+SHORT: náanee'waaäs
     náanee+V+3rd_PERSON_PLURAL+SIMPLE+FUTURE: náanee'waaäsaang
     náanee+V+3rd_PERSON_PLURAL+IMMEDIATE+FUTURE: náanee'waaäsga
     náanee+V+3rd_PERSON_PLURAL+RELATIVE+FUTURE: náanee'waaäsaas
     náanee+V+3rd_PERSON_PLURAL+FUTURE+NON_FACTIVE: náanee'waaäsaa.ang
     náanee+V+3rd_PERSON_PLURAL+INTERROGATIVE+NEAR+FUTURE: náanee'waa.ang k̲asa'áa
     náanee+V+3rd_PERSON_PLURAL+NEAR+FUTURE: náanee'waa.ang k̲asa'áang
     náanee+V+3rd_PERSON_PLURAL+INTERROGATIVE+VERYNEAR+FUTURE: náanee'waa.ang k̲asaasdláa
     náanee+V+3rd_PERSON_PLURAL+VERYNEAR+FUTURE: náanee'waa.ang k̲asaasdláang
     náanee+V+3rd_PERSON_PLURAL+BIASED+IMMEDIATE+PRESENT: náanee'waa'uuj
     náanee+V+3rd_PERSON_PLURAL+BIASED+SIMPLE+PRESENT: náanee'waa'uujang
     náanee+V+3rd_PERSON_PLURAL+RESIGNED_OBLIGATION: náanee'waaäsaa'uujang
     náanee+V+3rd_PERSON_PLURAL+BIASED+INTERROGATIVE+PRESENT: náanee'waa'us
     náanee+V+3rd_PERSON_PLURAL+BIASED+INTERROGATIVE+PAST: náanee'waa'ujaa
     náanee+V+3rd_PERSON_PLURAL+BIASED+INTERROGATIVE+PAST+HABITUAL: náanee'waa'uujaangaa
     náanee+V+3rd_PERSON_PLURAL+BIASED+INTERROGATIVE+FUTURE: náanee'waaäsaa'us
     náanee+V+3rd_PERSON_PLURAL+CERTAIN+PRESENT: náanee'waa'ahlanggang
     náanee+V+3rd_PERSON_PLURAL+CERTAIN+PAST: náanee'waa'ahlanggan
     náanee+V+3rd_PERSON_PLURAL+CERTAIN+PAST+HABITUAL: náanee'waa'ahlanggiinii
     náanee+V+3rd_PERSON_PLURAL+CERTAIN+FUTURE: náanee'waaäsaa'ahlans
     náanee+V+3rd_PERSON_PLURAL+CERTAIN+RELATIVE: náanee'waa'ahlans
     náanee+V+3rd_PERSON_PLURAL+INTENSIVE+PAST: náanee'aawaa'ahlang
     náanee+V+3rd_PERSON_PLURAL+SHOULD_KEEP_ON_VERBING_FOR_A_WHILE: náanee'aawaa'ahlanggaa
     náanee+V+3rd_PERSON_PLURAL+COUNTERFACTUAL+PRESENT: náanee'aawaa'ahlanggang
     náanee+V+3rd_PERSON_PLURAL+REFLEXIVE: náanee'waa'ahl
     náanee+V+3rd_PERSON_PLURAL+FUTURE+REFLEXIVE+INTERROGATIVE: náanee'waaäseehl
     náanee+V+NEGATIVE+SINGULAR+IMPERATIVE: náanee'ang
     náanee+V+NEGATIVE+IMMEDIATE+PRESENT: náanee'angga
     náanee+V+NEGATIVE+INTERROGATIVE+SIMPLE+PRESENT: náanee'ang
     náanee+V+NEGATIVE+SIMPLE+PRESENT: náanee'anggang
     náanee+V+NEGATIVE+DIRECT+PAST: náanee'anggan
     náanee+V+NEGATIVE+INTERROGATIVE+PAST: náanee'aangaa
     náanee+V+NEGATIVE+INDIRECT+PAST: náanee'aangaan
     náanee+V+NEGATIVE+RELATIVE: náanee'ans
     náanee+V+NEGATIVE+RELATIVE+EVIDENTIAL: náanee'aangaas
     náanee+V+NEGATIVE+NON_FACTIVE: náanee'angang
     náanee+V+NEGATIVE+PAST+NON_FACTIVE: náanee'aangaa.ang
     náanee+V+NEGATIVE+INTERROGATIVE+PRESENT+HABITUAL: náanee'anggang
     náanee+V+NEGATIVE+PRESENT+HABITUAL: náaneegang'anggang
     náanee+V+NEGATIVE+PRESENT+HABITUAL+NON_FACTIVE: náaneegang'angang
     náanee+V+NEGATIVE+DIRECT+PAST+HABITUAL: náanee'anggiinii
     náanee+V+NEGATIVE+INTERROGATIVE+PAST+HABITUAL: náanee'anggaangaa
     náanee+V+NEGATIVE+INDIRECT+PAST+HABITUAL: náanee'anggaangaan
     náanee+V+NEGATIVE+INTERROGATIVE+FUTURE+LONG: náanee'angäsaa
     náanee+V+NEGATIVE+INTERROGATIVE+FUTURE+SHORT: náanee'angäs
     náanee+V+NEGATIVE+SIMPLE+FUTURE: náanee'angäsaang
     náanee+V+NEGATIVE+IMMEDIATE+FUTURE: náanee'angäsga
     náanee+V+NEGATIVE+RELATIVE+FUTURE: náanee'angäsaas
     náanee+V+NEGATIVE+FUTURE+NON_FACTIVE: náanee'angäsaa.ang
     náanee+V+NEGATIVE+INTERROGATIVE+NEAR+FUTURE: náanee.ang k̲asaa'áng
     náanee+V+NEGATIVE+NEAR+FUTURE: náanee.ang k̲asaa'ánggang
     náanee+V+NEGATIVE+INTERROGATIVE+VERYNEAR+FUTURE: náanee.ang k̲asaasdlä'áng
     náanee+V+NEGATIVE+VERYNEAR+FUTURE: náanee.ang k̲asaasdlä'ánggang
     náanee+V+NEGATIVE+BIASED+IMMEDIATE+PRESENT: náanee'ang'uuj
     náanee+V+NEGATIVE+BIASED+SIMPLE+PRESENT: náanee'ang'uujang
     náanee+V+NEGATIVE+RESIGNED_OBLIGATION: náanee'angäsaa'uujang
     náanee+V+NEGATIVE+BIASED+INTERROGATIVE+PRESENT: náanee'ang'us
     náanee+V+NEGATIVE+BIASED+INTERROGATIVE+PAST: náanee'ang'ujaa
     náanee+V+NEGATIVE+BIASED+INTERROGATIVE+PAST+HABITUAL: náanee'ang'uujaangaa
     náanee+V+NEGATIVE+BIASED+INTERROGATIVE+FUTURE: náanee'angäsaa'us
     náanee+V+NEGATIVE+CERTAIN+PRESENT: náanee'aang'ahlanggang
     náanee+V+NEGATIVE+CERTAIN+PAST: náanee'aang'ahlanggan
     náanee+V+NEGATIVE+CERTAIN+PAST+HABITUAL: náanee'aang'ahlanggiinii
     náanee+V+NEGATIVE+CERTAIN+FUTURE: náanee'angäsaa'ahlans
     náanee+V+NEGATIVE+CERTAIN+RELATIVE: náanee'aang'ahlans
     náanee+V+NEGATIVE+INTENSIVE+PAST: náanee'aangaa'ahlang
     náanee+V+NEGATIVE+SHOULD_KEEP_ON_VERBING_FOR_A_WHILE: náanee'aangaa'ahlanggaa
     náanee+V+NEGATIVE+COUNTERFACTUAL+PRESENT: náanee'aangaa'ahlanggang
     náanee+V+NEGATIVE+REFLEXIVE: náanee'aang'ahl
     náanee+V+NEGATIVE+FUTURE+REFLEXIVE+INTERROGATIVE: náanee'angäseehl
     náanee+V+NEGATIVE+PLURAL+IMPERATIVE: náanee'ang'uu
     náanee+V+NEGATIVE+3rd_PERSON_PLURAL+IMMEDIATE+PRESENT: náanee'ang'waa
     náanee+V+NEGATIVE+3rd_PERSON_PLURAL+INTERROGATIVE+SIMPLE+PRESENT: náanee'ang'waa
     náanee+V+NEGATIVE+3rd_PERSON_PLURAL+SIMPLE+PRESENT: náanee'ang'waang
     náanee+V+NEGATIVE+3rd_PERSON_PLURAL+DIRECT+PAST: náanee'ang'wägan
     náanee+V+NEGATIVE+3rd_PERSON_PLURAL+INTERROGATIVE+PAST: náanee'ang'aawaa
     náanee+V+NEGATIVE+3rd_PERSON_PLURAL+INDIRECT+PAST: náanee'ang'aawaan
     náanee+V+NEGATIVE+3rd_PERSON_PLURAL+RELATIVE: náanee'ang'waas
     náanee+V+NEGATIVE+3rd_PERSON_PLURAL+RELATIVE+EVIDENTIAL: náanee'ang'aawaas
     náanee+V+NEGATIVE+3rd_PERSON_PLURAL+NON_FACTIVE: náanee'ang'waa.ang
     náanee+V+NEGATIVE+3rd_PERSON_PLURAL+PAST+NON_FACTIVE: náanee'ang'aawaa.ang
     náanee+V+NEGATIVE+3rd_PERSON_PLURAL+INTERROGATIVE+PRESENT+HABITUAL: náaneegang'ang'waa
     náanee+V+NEGATIVE+3rd_PERSON_PLURAL+PRESENT+HABITUAL: náaneegang'ang'waang
     náanee+V+NEGATIVE+3rd_PERSON_PLURAL+PRESENT+HABITUAL+NON_FACTIVE: náaneegang'ang'waa.ang
     náanee+V+NEGATIVE+3rd_PERSON_PLURAL+DIRECT+PAST+HABITUAL: náanee'ang'wägiinii
     náanee+V+NEGATIVE+3rd_PERSON_PLURAL+INTERROGATIVE+PAST+HABITUAL: náanee'ang'wägaangaa
     náanee+V+NEGATIVE+3rd_PERSON_PLURAL+INDIRECT+PAST+HABITUAL: náanee'ang'wägaangaan
     náanee+V+NEGATIVE+3rd_PERSON_PLURAL+INTERROGATIVE+FUTURE+LONG: náanee'ang'waaäsaa
     náanee+V+NEGATIVE+3rd_PERSON_PLURAL+INTERROGATIVE+FUTURE+SHORT: náanee'ang'waaäs
     náanee+V+NEGATIVE+3rd_PERSON_PLURAL+SIMPLE+FUTURE: náanee'ang'waaäsaang
     náanee+V+NEGATIVE+3rd_PERSON_PLURAL+IMMEDIATE+FUTURE: náanee'ang'waaäsga
     náanee+V+NEGATIVE+3rd_PERSON_PLURAL+RELATIVE+FUTURE: náanee'ang'waaäsaas
     náanee+V+NEGATIVE+3rd_PERSON_PLURAL+FUTURE+NON_FACTIVE: náanee'ang'waaäsaa.ang
     náanee+V+NEGATIVE+3rd_PERSON_PLURAL+INTERROGATIVE+NEAR+FUTURE: náanee'waa.ang k̲asaa'áng
     náanee+V+NEGATIVE+3rd_PERSON_PLURAL+NEAR+FUTURE: náanee'waa.ang k̲asaa'ánggang
     náanee+V+NEGATIVE+3rd_PERSON_PLURAL+INTERROGATIVE+VERYNEAR+FUTURE: náanee'waa.ang k̲asaasdlä'áng
     náanee+V+NEGATIVE+3rd_PERSON_PLURAL+VERYNEAR+FUTURE: náanee'waa.ang k̲asaasdlä'ánggang
     náanee+V+NEGATIVE+3rd_PERSON_PLURAL+BIASED+IMMEDIATE+PRESENT: náanee'ang'waa'uuj
     náanee+V+NEGATIVE+3rd_PERSON_PLURAL+BIASED+SIMPLE+PRESENT: náanee'ang'waa'uujang
     náanee+V+NEGATIVE+3rd_PERSON_PLURAL+RESIGNED_OBLIGATION: náanee'ang'waaäsaa'uujang
     náanee+V+NEGATIVE+3rd_PERSON_PLURAL+BIASED+INTERROGATIVE+PRESENT: náanee'ang'waa'us
     náanee+V+NEGATIVE+3rd_PERSON_PLURAL+BIASED+INTERROGATIVE+PAST: náanee'ang'waa'ujaa
     náanee+V+NEGATIVE+3rd_PERSON_PLURAL+BIASED+INTERROGATIVE+PAST+HABITUAL: náanee'ang'waa'uujaangaa
     náanee+V+NEGATIVE+3rd_PERSON_PLURAL+BIASED+INTERROGATIVE+FUTURE: náanee'ang'waaäsaa'us
     náanee+V+NEGATIVE+3rd_PERSON_PLURAL+CERTAIN+PRESENT: náanee'ang'waa'ahlanggang
     náanee+V+NEGATIVE+3rd_PERSON_PLURAL+CERTAIN+PAST: náanee'ang'waa'ahlanggan
     náanee+V+NEGATIVE+3rd_PERSON_PLURAL+CERTAIN+PAST+HABITUAL: náanee'ang'waa'ahlanggiinii
     náanee+V+NEGATIVE+3rd_PERSON_PLURAL+CERTAIN+FUTURE: náanee'ang'waaäsaa'ahlans
     náanee+V+NEGATIVE+3rd_PERSON_PLURAL+CERTAIN+RELATIVE: náanee'ang'waa'ahlans
     náanee+V+NEGATIVE+3rd_PERSON_PLURAL+INTENSIVE+PAST: náanee'ang'aawaa'ahlang
     náanee+V+NEGATIVE+3rd_PERSON_PLURAL+SHOULD_KEEP_ON_VERBING_FOR_A_WHILE: náanee'ang'aawaa'ahlanggaa
     náanee+V+NEGATIVE+3rd_PERSON_PLURAL+COUNTERFACTUAL+PRESENT: náanee'ang'aawaa'ahlanggang
     náanee+V+NEGATIVE+3rd_PERSON_PLURAL+REFLEXIVE: náanee'ang'waa'ahl
     náanee+V+NEGATIVE+3rd_PERSON_PLURAL+FUTURE+REFLEXIVE+INTERROGATIVE: náanee'ang'waaäseehl
